臺灣嘉義地方法院民事裁定
110年度聲字第24號
聲  請  人  達興機電工程有限公司

法定代理人  侯宗延  


相  對  人  榮群營造股份有限公司

法定代理人  林群鎮  
上列聲請人聲請返還擔保金事件，本院裁定如下：
    主  文
臺灣橋頭地方法院一百零九年度存字第一一四號提存事件聲請人
所提存之新臺幣壹佰陸拾貳萬伍仟元，准予返還。
    理  由
一、按訴訟終結後，供擔保人證明已定 20 日以上之期間，催告
    受擔保利益人行使權利而未行使者，法院應依供擔保人之聲
    請，以裁定命返還其提存物，民事訴訟法第 104 條第 1 項
    第 3 款定有明文。另依同法第 106 條，前開規定於其他依
    法令供訴訟上之擔保者準用之。又按債權人收受假扣押裁定
    後已逾30日者，不得聲請執行，強制執行法第132條第3項定
    有明文。所謂「訴訟終結」，在因假扣押或假處分所供擔保
    之場合，因該擔保係為保障受擔保利益人因假扣押或假處分
    所受損害而設，倘執行法院已依假扣押或假處分裁定為假扣
    押或假處分之執行，則在執行法院撤銷執行程序前，受擔保
    利益人所受損害仍可能繼續發生，損害額既未確定，自難強
    令其行使權利，故必待假扣押或假處分之執行程序已撤銷，
    始得謂為訴訟終結」（最高法院91年度臺抗字第490號、93
    年度臺抗字第71號裁定、95年度臺抗字第318號裁定意旨參
    照）。
二、聲請意旨略以：
    聲請人與相對人間因聲請假扣押事件，經本院以109年度司
    裁全字第36號裁定准予假扣押，並有提存新臺幣（下同）16
    2萬5仟元。本件業於民國109年12月22日以存證信函催告，
    限相對人接到催告函之翌日起21日內行使權利，至今未具行
    使。且本件假扣押執行經聲請人向臺灣橋頭地方法院聲請撤
    回，臺灣橋頭地方法院民事執行處109年度司執全治字第37
    號通知准予撤回假扣押執行。聲請裁定准予返還擔保金等語
    。
三、查聲請人所主張上開事實，業據其提出臺灣橋頭地方法院10
    9年度存字第114號提存書、新營郵局239號存證信函及回執
    、臺灣橋頭地方法院民事執行處通知函（109年12月15日橋
    院嬌109司執全治字第37號）等影本等為證，復依職權調取
    臺灣橋頭地方法院109年度存字第114號、本院109年度司裁
    全字第36號、臺灣橋頭地方法院109年度司執全字第37號等
    案件卷宗核閱屬實。又聲請人已撤回假扣押執行，雖聲請人
    未撤銷假扣押裁定，然該假扣押執行事件既經聲請人聲請撤
    回，且依強制執行法第132條第3項規定，聲請人收受假扣押
    裁定後已逾30日，不得聲請執行，應足以認該事件已訴訟終
    結。復查明相對人迄未對聲請人行使權利，亦有本院民事紀
    錄科查詢表、臺灣橋頭地方法院110年2月23日橋院嬌文字第
    1100000266號函附卷可稽。揆諸首揭規定及說明，本件聲請
    人聲請返還提存之擔保金162萬5千元現金，核與法律規定相
    符，應予准許。
四、依民事訴訟法第104條第1項第3款、第106條，裁定如主文。
中　　華　　民　　國　　110 　年　　2 　　月　　26　　日
                  民事第一庭   法　官　邱美英         
以上正本係照原本作成。
如不服本裁定，應於裁定送達後10日內，以書狀向本院提出抗告
狀（須按對造人數提出繕本），並繳納抗告費新臺幣1,000 元。
中　　華　　民　　國　　110 　年　　2 　　月　　26　　日
                               書記官　黃怡禎